臺灣屏東地方法院刑事判決　　　　　　　 94年度訴字第842號
公　訴　人　臺灣屏東地方法院檢察署檢察官
被　　　告　甲○○
選任辯護人　丙○○　律　師
上列被告因違反槍砲彈藥刀械管制條例案件，經檢察官提起公訴
（93年度偵字第6285號），本院改依簡式審判程序審理，判決如
下：
    主  文
甲○○共同未經許可，持有可發射子彈具有殺傷力之槍枝，處有
期徒刑壹年拾月，併科罰金新臺幣拾伍萬元，罰金如易服勞役，
以新台幣玖佰元即銀元參佰元折算壹日。緩刑伍年。
扣案之附表1 編號1 至編號5 所示之物、附表2 編號1 至編號3
所示之子彈共計貳拾捌顆，及附表3 編號1 至編號3 所示之物，
均沒收。
    事  實
一、甲○○與乙○○（另行審結）係朋友關係，共同居住在屏東
    縣東港鎮○○路○段146 號9 樓租處。甲○○及乙○○均明
    知可發射子彈具有殺傷力之改造手槍，及可擊發而具殺傷力
    之制式、土造子彈，均為槍砲彈藥刀械管制條例所列管之違
    禁物，未經主管機關之許可，不得製造或持有，未經許可，
    乙○○竟基於製造可發射子彈具有殺傷力之槍枝及製造具有
    殺傷力子彈之概括犯意，於民國93年（起訴書誤載為94年）
    4 、5 月間，連續在其上述租屋處，以其所有之電鑽等改造
    工具（詳如附表3 所示之物），及先前在屏東縣潮洲鎮日日
    新模型店、高雄市新堀江模型店等處所購入玩具槍之子彈、
    火藥及零件，將玩具槍裝上已磨製或貫通之槍管，並將玩具
    金屬彈殼裝填火藥、金屬彈頭，改造成可發射子彈具有殺傷
    力之槍枝4 支（詳如附表1 編號1 至4 所示之槍枝）、具有
    殺傷力之土造子彈12顆（詳如附表2 編號2 所示之子彈）、
    具有殺傷力之改造子彈20顆（詳如附表1 編號3 所示之子彈
    ），未具有殺傷力之改造手槍1 支（詳如附表1 編號5 所示
    之槍枝）及未具有殺傷力之改造子彈2 顆（詳如附表2 編號
    4 所示之子彈）。乙○○另於不詳時、地，以不詳價格，向
    不詳之人士，購買具有殺傷力之制式子彈5 顆（詳如附表2
    編號1 所示之子彈）後，與甲○○共同基於持有可發射子彈
    具有殺傷力槍彈之犯意聯絡，將上述槍彈藏放於上開租屋處
    。嗣因甲○○、乙○○欲覓尋前揭槍彈之賣主，為警監聽發
    現，經警於93年12年23日17時40分許，在上述租屋處查獲，
    並扣得乙○○所有詳如附表1 至附表3 所示之物。
四、案經高雄市政府警察局三民第二分局報告臺灣屏東地方法院
    檢察署檢察官偵查起訴。
    理  由
一、上揭事實，業經被告乙○○於警詢、偵查中及本院審理時坦
    承不諱，且經證人洪淑純、洪雅慧、洪啟川於警詢中證述明
    確，核與同案被告乙○○於警詢及偵查中所供述之情節相符
    ，並有扣案之附表1 編號1 至編號5 所示之物，附表2 編號
    1 至編號3 所示之子彈共計28顆，及附表3 編號1 至編號3
    所示之物可資佐證。而(一)、附表1 編號1 所示之物（槍枝管
    制編號0000000000），經送鑑定結果認係由仿BERETTA 廠半
    自動手槍製造之玩具手槍，換裝土造金屬槍管改造而成之改
    造手槍，機械性能良好，可供擊發適當子彈使用，認具殺傷
    力。(二)、附表1 編號2之 物（槍枝管制編號0000000000），
    經送鑑定結果，認係由仿GLOC K廠半自動手槍製造之玩具槍
    ，貫通玩具金屬槍管而成之改造手槍，機械性能良好，可供
    擊發適用之子彈使用，認具殺傷力。(三)、附表1 編號3 之物
    （槍枝管制編號0000000000），經送鑑定結果，認係由仿WA
    LTHER 廠半自動手槍製造之玩具槍，換裝土造金屬槍管而成
    之改造手槍，機械性能良好，可供擊發適用子彈使用，認具
    殺傷力。(四)、附表1 編號4 之物（槍枝管制編號0000000000
    ），經送鑑定結果，認係由仿轉輪手槍製造之玩具手槍車通
    槍管及轉輪彈倉內阻鐵而成之改造手槍，機械性能良好，可
    供擊發適用之子彈使用，認具殺傷力。(五)、附表1 編號5之
    物（槍枝管制編號0000000000），經送鑑定結果，認係由仿
    BERETTA 廠半自動手槍製造之玩具槍，經檢視其槍管內具阻
    鐵且欠缺槍機，無法供擊發子彈使用，依現狀認不具殺傷力
    。(六)、附表2 編號1 之物，經送鑑定結果，認均係口徑9.0m
    mm（9 ×19mm）之制式子彈，認均具殺傷力。(七)、附表2 編
    號2 之物，經送鑑定結果，認均係土造子彈（內具直徑約6.
    0mm 至9.1mm 之土造金屬彈頭），採樣4 顆試射，可擊發認
    具殺傷力。(八)、附表2 編號3 之物，認均係由外徑約9.0mm
    至9.5mm 之玩具槍用金屬彈殼，加裝直徑約7.8mm 至9.3mm
    之土造金屬彈頭組合而成之改造子彈，採樣7 顆試射，其中
    5 顆，可擊發，認具殺傷力；附表2 編號4 之物，認均係由
    外徑約9.0mm 至9.5mm 之玩具槍用金屬彈殼，加裝直徑約7.
    8mm 至9.3mm 之土造金屬彈頭組合而成之改造子彈，其餘2
    顆，可擊發，惟其發射動能不足，認不具殺傷力，有內政部
    警政署刑事警察局94年2 月17日刑鑑字第0940002837號鑑驗
    通知書1 附在卷可稽（偵卷第101 頁至第107 頁），是本件
    事證明確，被告犯行應足認定。
二、按槍砲彈藥刀械管制條例業於94年1 月26日修正公布，並自
    同年月28日生效，該條例修正前第11條第1 項「未經許可，
    持有、寄藏或意圖販賣而陳列第4 條第1 項第1 款所定其他
    可發射金屬或子彈具有殺傷力之各式槍砲者，處以1 年上7
    年以下有期徒刑，併科新台幣7 百萬元以下罰金」之規定，
    業經移列至修正後槍砲彈藥刀械管制條例第8 條第4 項，且
    法定刑係由「1 年以上7 年以下有期徒刑，併科新台幣7 百
    萬元以下罰金」修正為「處3 年以上10年以下有期徒刑，併
    科新臺幣7 百萬元以下罰金」，修正後之法定本刑較重於修
    正前之法定本刑。是被告行為後，法律已有上開變更，經比
    較新舊法結果，以舊法刑度較輕有利於被告，依刑法第2 條
    第1 項後段之規定，應適用修正前之槍砲彈藥刀械管制條例
    第11條第4 項之罪論處，先予敘明（惟同條例第12條第4 項
    未經許可持有子彈罪部分未經修正）。查被告未經許可，持
    有可發射子彈具有殺傷力之改造手槍、制式子彈及改（土）
    造子彈，核其所為，係犯修正前槍砲彈藥刀械管制條例第11
    條第4 項未經許可持有可發射子彈具有殺傷力之改造手槍罪
    ，及同條例第12條第4 項之未經許可持有子彈罪。被告與同
    案被告乙○○就上開二罪間，具有犯意聯絡與行為分擔，均
    為共同正犯。被告以一持有之行為而觸犯上開二罪名，為想
    像競合犯，應依刑法第55條規定，從一重論以修正前槍砲彈
    藥刀械管制條例第11條第4 項之未經許可持有可發射子彈具
    有殺傷力之改造手槍罪處斷。爰審酌被告並無前科（有卷附
    臺灣屏東地方法院檢察署刑案資料查註紀錄表、臺灣高等法
    院被告前案紀錄表可參），素行尚可、與同案被告乙○○共
    同非法持有上開槍枝、子彈，尚未售予他人犯罪使用，然對
    社會安全仍具有潛在危害，持有槍彈之數量、時間之長短及
    犯後坦承犯行，態度良好等一切情狀，量處如主文所示之刑
    ，並就罰金部分諭知罰金易服勞役之折算標準。末查被告未
    曾受有期徒刑以上刑之宣告，有臺灣高等法院被告前案紀錄
    表及臺灣屏東地方法院檢察署刑案資料查註紀錄表各1 紙在
    卷可稽，其因一時短於思慮，致觸犯本件犯行，信其經此偵
    審教訓，當知所警惕，而無再犯之虞，本院認上述宣告之刑
    以暫不執行為適當，爰宣告緩刑5 年，以啟自新。
三、扣案之附表1 編號1 至4 所示之改造手槍共4 支，附表2 編
    號1 至編號4 所示子彈共計28顆（扣除已試射11顆而剩餘者
    ），均屬違禁物，均應依刑法第38條第1 項第1 款之規定宣
    告沒收。另附表1 編號5 、附表3 編號1 至編號3 所示之物
    ，係被告所有供製造或預備供製造槍枝、子彈所用之物，業
    經被告乙○○供述在卷，均應依刑法第38條第1 項第2 款、
    第3 款之規定宣告沒收。
四、至於扣案之附表2 編號2 、編號3 及編號4 所示之子彈，共
    11顆，業經實際試射而耗損，已失其違禁物之性質，爰不予
    宣告沒收，併此敘明。
據上論斷，依刑事訴訟法第273 條之1 第1 項、第299 條第1 項
前段、修正前槍砲彈藥刀械管制條例第11條第4 項、同條例第12
條第4 項、刑法第11條前段、第2 條第1 項但書、第28條、第55
條、第74條第1 款、第38條第1 項第1 款、第2 款、第3 款、第
42 條 第2 項，罰金罰鍰提高標準條例第2 條，現行法規所定貨
幣單位折算新臺幣條例第2 條規定，判決如主文。
中　　華　　民　　國　　94　　年　　9 　　月　　30　　日
                        刑事第三庭  法  官  楊萬益
以上正本證明與原本無異。
如不服本判決應於收受本判決送達後十日內向本院提出上訴書狀
，其未敘述上訴理由者，並得於提起上訴後十日內向本院補提理
由書狀（均須按他造當事人之人數附繕本）「切勿逕送上級法院
」
中　　華　　民　　國　　94　　年　　9 　　月　　30　　日
                                    書記官  陳勃諺
附錄本案論罪科刑法條：
修正前槍砲彈藥刀械管制條例第十一條第四項
未經許可，持有、寄藏或意圖販賣而陳列第一項所列槍砲者，處
一年以上七年以下有期徒刑，併科新臺幣七百萬元以下罰金。
槍砲彈藥刀械管制條例第十二條第四項
未經許可，持有、寄藏或意圖販賣而陳列子彈者，處五年以下有
期徒刑，併科新臺幣三百萬元以下罰金。
 附表1：
┌──┬─────────┬─────┬────────────┐
│編號│品　　　　　　　名│數      量│備　　　　　　　    　註│
├──┼─────────┼─────┼────────────┤
│ １ │仿貝瑞塔廠半自動改│１枝      │槍枝管制編號 0000000000 │
│    │造手槍            │          │，認係由仿BERETTA 廠半自│
│    │                  │          │動手槍製造之玩具手槍，換│
│    │                  │          │裝土造金屬槍管改造而成之│
│    │                  │          │改造手槍，機械性能良好，│
│    │                  │          │可供擊發適當子彈使用，認│
│    │                  │          │具殺傷力。              │
│    │                  │          │                        │
├──┼─────────┼─────┼────────────┤
│ ２ │仿克拉克17型半自動│１枝      │槍枝管制編號 0000000000 │
│    │改造手槍          │          │，認係由仿GLOCK 廠半自動│
│    │　                │          │手槍製造之玩具槍，貫通玩│
│    │　                │          │具金屬槍管而成之改造手槍│
│    │                  │          │，機械性能良好，可供擊發│
│    │                  │          │適用之子彈使用，認具殺傷│
│    │                  │          │力。                    │
│    │                  │          │                        │
├──┼─────────┼─────┼────────────┤
│ ３ │仿WALTHER 廠8 厘米│１枝      │槍枝管制編號 0000000000 │
│    │半自動改造手槍    │          │，認係由仿WALTHER 廠半自│
│    │                  │          │動手槍製造之玩具槍，換裝│
│    │                  │          │土造金屬槍管而成之改造手│
│    │                  │          │槍，機械性能良好，可供擊│
│    │                  │          │發適用子彈使用，認具殺傷│
│    │                  │          │力。                    │
├──┼─────────┼─────┼────────────┤
│ ４ │仿小左輪改造手槍  │１枝      │槍枝管制編號 0000000000 │
│    │                  │          │，認係由仿轉輪手槍製造之│
│    │                  │          │玩具手槍車通槍管及轉輪彈│
│    │                  │          │倉內阻鐵而成之改造手槍，│
│    │                  │          │機械性能良好，可供擊發適│
│    │                  │          │用之子彈使用，認具殺傷力│
│    │                  │          │。                      │
│    │                  │          │                        │
├──┼─────────┼─────┼────────────┤
│ ５ │仿貝瑞塔廠半自動改│１枝      │槍枝管制編號 0000000000 │
│    │造手槍            │          │，認係由仿BERETTA 廠半自│
│    │                  │          │動手槍製造之玩具槍，經檢│
│    │                  │          │視其槍管內具阻鐵且欠缺槍│
│    │                  │          │機，無法供擊發子彈使用，│
│    │                  │          │依現狀認不具殺傷力。但供│
│    │                  │          │改造槍枝之使用          │
└──┴─────────┴─────┴────────────┘
　附表2：
┌──┬─────────┬─────┬────────────┐
│編號│品　　　　　　　名│單位  數量│備　　　　　　　    　註│
├──┼─────────┼─────┼────────────┤
│ １ │制式子彈（9mm ×19│5 顆      │認均具殺傷力。          │
│    │mm）              │          │                        │
│    │                  │          │                        │
├──┼─────────┼─────┼────────────┤
│ ２ │土造子彈（直徑6.0m│12顆（4 顆│認均具殺傷力。          │
│    │ m至9.1mm 之土    │經試射，餘│                        │
│    │造金屬彈頭）      │8顆 。）  │                        │
│    │                  │          │                        │
├──┼─────────┼─────┼────────────┤
│ ３ │改造子彈（外徑約9.│20顆（5 顆│認均具殺傷力。          │
│    │0mm 至9.5mm 之玩具│經試射，餘│                        │
│    │槍用金屬彈殼，加裝│15顆。）  │                        │
│    │直徑約7.8mm 至9.3m│          │                        │
│    │m 之土造金屬彈頭組│          │                        │
│    │合而成之改造子彈）│          │                        │
├──┼─────────┼─────┼────────────┤
│ ４ │改造子彈（外徑約  │2 顆（均已│均不具殺傷力。          │
│    │9.0mm 至9.5mm 之玩│試射完畢無│                        │
│    │具槍用金屬彈殼，加│剩餘。）  │                        │
│    │裝直徑約7.8mm 至9.│          │                        │
│    │3mm 之土造金屬彈頭│          │                        │
│    │組合而成之改造子彈│          │                        │
│    │）                │          │                        │
└──┴─────────┴─────┴────────────┘
 附表3：
┌──┬─────────┬─────┬────────────┐
│編號│品　　　　　　　名│數      量│備　　　　　　　    　註│
├──┼─────────┼─────┼────────────┤
│ １ │電鑽              │1支       │供改造槍彈之用。        │
├──┼─────────┼─────┼────────────┤
│ ２ │改造工具          │1批       │供改造槍彈之用。        │
├──┼─────────┼─────┼────────────┤
│ ３ │改造槍彈半成品    │1批       │供改造槍彈之用。        │
└──┴─────────┴─────┴────────────┘
